臺灣彰化地方法院刑事判決
111年度易字第882號
公  訴  人  臺灣彰化地方檢察署檢察官
被      告  楊天龍


上列被告因恐嚇危害安全案件，經檢察官提起公訴（111年度偵
字第11158號），本院判決如下：
    主    文
楊天龍犯恐嚇危害安全罪，處罰金新臺幣陸仟元，如易服勞役，
以新臺幣壹仟元折算壹日。
扣案之白包壹個、金紙貳捆、信封袋壹只及塑膠袋壹個，均沒收
。
    犯罪事實
楊天龍因不滿謝明春積欠其與其姪子黃明德工錢未給付，竟基於
恐嚇之犯意，於民國111年4月7日13時1分許，在謝明春位於彰化
縣芳苑鄉新復路之住處外面，將其內裝有白包1個、金紙2捆、信
封袋1只之塑膠袋丟入謝明春上址住處內，以此方式將隱含加害
生命、身體之意通知謝明春而恫嚇之，致生危害於謝明春之安全
。
    理    由
一、證據能力之認定
　　本判決以下所引用被告以外之人於審判外之陳述，檢察官及
    被告楊天龍均同意有證據能力（見本院卷第49頁），本院審
    酌其作成之情況並無違法或不當之瑕疵，且與待證事實具有
    關聯性，認為以之作為證據應屬適當，依刑事訴訟法第159
    條之5規定，均具有證據能力。其餘認定本案犯罪事實之非
    供述證據，查無違反法定程序取得之情，依刑事訴訟法第15
    8條之4規定反面解釋，亦具證據能力。
二、認定犯罪事實所憑之證據及理由
（一）訊據被告固坦承有將白包、金紙等物放置於告訴人謝明春
      之住處，然矢口否認有何恐嚇危害安全之犯行，辯稱：我
      放白包只是要告訴人盡快把錢還給我，我如果要恐嚇告訴
      人，我會放刀子之類的東西等語。
（二）經查，被告於111年4月7日13時1分許，在謝明春位於彰化
      縣芳苑鄉新復路之住處外面，將其內裝有白包1個、金紙2
      捆、信封袋1只之塑膠袋丟入謝明春住處內等情，業據被
      告警詢、偵查及本院審理時均坦承不諱（見偵卷第10、74
      頁、本院卷第51頁）核與證人即告訴人於警詢及偵查中之
      證述相符（見偵卷第13至14頁、第74頁），並有現場監視
      器畫面截圖、現場照片、車輛詳細資料報表在卷可憑（見
      偵卷第33至51頁），此部分之事實，應堪認定。
（三）按刑法第305 條恐嚇危害安全罪所保護之法益，係為個人
      免於恐懼之意思決定自由，因此祇須行為人客觀上將加害
      生命、身體、自由、名譽與財產等事項通知他人，而該通
      知事項，依其所通知之方法、態樣、內容，以社會一般觀
      念加以客觀判斷，確足以使受到惡害通知之人心生畏懼，
      致危及其在社會日常生活之安全感，即應成立本罪，舉凡
      以言詞、文字或舉動相恐嚇皆屬之，不以言詞為限，且不
      以行為人真有加害之意或付諸行動為必要。被告將白包（
      即奠儀袋）、金紙連同書寫告訴人姓名之信封袋一起投遞
      至告訴人住處之行為舉動，以社會一般觀念加以客觀判斷
      ，核非致贈奠儀之社會禮俗行為，顯係藉由投遞白包及金
      紙暗示死亡之意而為加害生命、身體之惡害通知，且告訴
      人亦因被告之行為而感到害怕，亦據告訴人於偵查中陳述
      甚明（見偵卷第74頁），故被告辯稱其無恐嚇之意，尚非
      可採。
（四）從而，本案事證明確，被告犯行堪可認定，應依法論罪科
      刑。
三、論罪科刑
（一）核被告所為，係犯刑法第305條之恐嚇危害安全罪。
（二）爰以行為人之責任為基礎，審酌被告不思以正當理性方式
      解決與告訴人間之糾紛，竟以上開加害告訴人生命、身體
      之事恐嚇告訴人，所為實不足取。惟念及被告過往並無犯
      罪紀錄，素行良好，且其除了放置白包與金紙外，並未有
      更進一步恐嚇舉措之行為態樣，暨其國中肄業，目前務農
      ，年收入約新臺幣20至60萬不等，無負債，已婚，有3名
      子女之智識程度與家庭生活與經濟狀況等一切情狀，量處
      如主文所示之刑，並依刑法第42條第3項前段諭知易服勞
      役之折算標準。
四、沒收
    扣案之白包1個、金紙2捆、信封袋1只及塑膠袋1個，均為被
    告所有，用以作為本案犯行之用，為被告所坦認，爰依刑法
    第38條第2項規定宣告沒收。
五、依刑事訴訟法第299條第1項前段，判決如主文。
本案經檢察官吳宗達提起公訴，檢察官何昇昀到庭執行職務。
中　　華　　民　　國　　111 　年　　10　　月　　14　　日
                  刑事第七庭  法  官  徐啓惟  
以上正本證明與原本無異。
如不服本判決應於收受判決後20日內向本院提出上訴書狀，並應
敘述具體理由。其未敘述上訴理由者，應於上訴期間屆滿後20日
內向本院補提理由書(均須按他造當事人之人數附繕本)「切勿逕
送上級法院」。
告訴人或被害人如對本判決不服者，應具備理由請求檢察官上訴
，其上訴期間之計算係以檢察官收受判決正本之日期為準。
中　　華　　民　　國　　111 　年　　10　　月　　14　　日
                              書記官  林佑儒
附錄論罪科刑法條：
中華民國刑法第305條
以加害生命、身體、自由、名譽、財產之事恐嚇他人，致生危害
於安全者，處2年以下有期徒刑、拘役或9千元以下罰金。